臺灣臺中地方法院刑事判決　　　　　　　94年度易字第1351號
公　訴　人　臺灣臺中地方法院檢察署檢察官
被　　　告　甲○○
　　　　　　　　　　號
上列被告因家庭暴力防治法案件，經檢察官提起公訴（94年度偵
字第10545號），被告於準備程序中就被訴事實為有罪之陳述，
受命法官於聽取當事人之意見後，本院合議庭裁定改由受命法官
獨任以簡式審判程序審理，判決如下：
    主    文
甲○○違反法院依家庭暴力防治法第十五條所為命不得對被害人
實施身體上或精神上不法侵害之行為，及禁止直接或間接對於被
害人為騷擾行為之民事暫時保護令裁定，處有期徒刑肆月，如易
科罰金，以佰元折算壹日。緩刑貳年，緩刑期內付保護管束。
    犯罪事實
一、甲○○係林嫦玲之配偶，二人間具有家庭暴力防治法第三條
    第一款所定家庭成員關係。甲○○曾於民國九十四年四月二
    十六日對林嫦玲施以家庭暴力行為，經本院於同年五月六日
    ，依家庭暴力防治法第十五條規定，核發九十四年度暫家護
    字第三七九號民事暫時保護令，令甲○○不得對林嫦玲實施
    身體上或精神上不法侵害之行為，及禁止直接或間接對於林
    嫦玲為騷擾行為。甲○○明知前開保護令內容，竟仍在該保
    護令尚未失其效力前之九十四年六月二十二日二十三時五十
    分許，在臺中縣霧峰鄉○○路一七二之一六號其與林嫦玲住
    處內，與林嫦玲因細故發生爭執後，徒手毆打林嫦玲，致林
    嫦玲受有後頸部鈍傷之傷害（傷害部分未據告訴），而對林
    嫦玲實施身體不法侵害及騷擾之行為，違反法院所為前揭民
    事暫時保護令之裁定。
二、案經臺中縣警察局霧峰分局報告臺灣臺中地方法院檢察署檢
    察官偵查起訴。
    理  由
一、訊據被告甲○○對於上揭事實坦承不諱，核與被害人林嫦玲
    於警詢中指述情節相符，並有本院九十四年度暫家護字第三
    七九號民事暫時保護令及林嫦玲病歷影本各一份在卷可稽，
    足認被告自白與事實相符，堪可採信。綜上所述，本案事證
    明確，被告犯行堪以認定。
二、核被告甲○○所為，係犯家庭暴力防治法第五十條第一款、
    第二款之違反保護令罪。其違反前開暫時保護令之內容雖有
    二款，然因法院所核發之前開暫時保護令，係以單一暫時保
    護令命被告不得對被害人實施身體上或精神上不法侵害之行
　　為，及禁止直接或間接對於被害人為騷擾行為，被告既僅係
　　違反同一民事暫時保護令，應僅論以一個違反暫時保護令罪
    。爰審酌被告不思營造家庭成員間之溫馨情感，漠視保護令
    上揭保護被害人意旨，惡性非輕，惟念及被告犯罪後尚能坦
    認犯行之態度及被害人林嫦玲於本院審理中表明願意原諒被
    告等一切情狀，量處如主文所示之刑，並諭知易科罰金之折
    算標準。末查，被告前未曾受有期徒刑以上刑之宣告，有臺
    灣臺中地方法院檢察署刑案資料查註紀錄表及臺灣高等法院
    被告全國前案紀錄表各一份在卷可按，其因一時失慮，致罹
    刑章，犯罪後坦承犯行，尚見悔意，足認被告經此罪刑宣告
    教訓後，當知所警惕，信無再犯之虞，本院綜核各情，因認
    對其所宣告之刑，以暫不執行為適當，爰併予宣告緩刑二年
    ，以啟自新，並依家庭暴力防治法第三十條第一項規定併予
    宣告緩刑期間付保護管束。
據上論斷，應依刑事訴訟法第二百七十三條之一第一項、第二百
九十九條第一項前段，家庭暴力防治法第五十條第一款、第二款
、第三十條第一項，刑法第十一條、第四十一條第一項前段、第
七十四條第一款，罰金罰鍰提高標準條例第二條，判決如主文。
中　　華　　民　　國　　94　　年　　7 　　月　　28　　日
                       臺灣臺中地方法院刑事第十庭
                               法  官  江  奇  峰
上正本證明與原本無異。
如不服本判決，應於送達後十日內向本院提出上訴狀（須附繕
本），上訴於臺灣高等法院臺中分院。
中　　華　　民　　國　　94　　年　　7 　　月　　28　　日
                               書記官  陳  美  年
附錄本案論罪科刑法條
家庭暴力防治法第五十條
違反法院依第十三條、第十五條所為之下列裁定者，為本法所稱
之違反保護令罪，處三年以下有期徒刑、拘役或科或併科新臺幣
十萬元以下罰金︰
一  禁止實施家庭暴力行為。
二  禁止直接或間接騷擾、接觸、通話或其他連絡行為。
三  命遷出住居所。
四  遠離住居所、工作場所、學校或其他特定場所。
五  命完成加害人處遇計畫：戒癮治療、精神治療、心理輔導或
    其他治療、輔導。
